臺灣高等法院刑事判決
110年度侵上訴字第115號
上  訴  人  臺灣臺北地方檢察署檢察官
上  訴  人  
即  被  告  Ｃ男（代號：0000-000000C，真實姓名年籍詳卷）
                 (現於法務部矯正署臺北監獄臺北分監執行)
選任辯護人  陳宏銘律師
上列上訴人等因被告家暴妨害性自主案件，不服臺灣臺北地方法
院109年度侵訴字第14號，中華民國110年3月2日第一審判決（起
訴案號：臺灣臺北地方檢察署108年度偵字第7404號），提起上
訴，本院判決如下：
    主  文
原判決撤銷。
Ｃ男對未滿十四歲之女子犯強制猥褻罪，處有期徒刑參年陸月。
其他被訴部分無罪。
    事  實
一、Ｃ男（代號：0000甲000000C，民國87年7月生，真實姓名年
    籍均詳卷，下稱Ｃ男）為甲女（代號：0000甲000000號，99
    年6月生，真實姓名年籍詳卷，下稱甲女）之堂兄，屬家庭
    暴力防治法第3條第4款所定之家庭成員。緣甲女與其父母（
    代號：0000甲000000B，下稱甲父；代號：0000甲000000D，
    下稱甲母）、姐姐（代號：0000甲000000A，95年11月生，
    下稱甲姐）於108年2月4日晚間（按即農曆除夕夜）一同前
    往祖父母位在新北市○○區某址（詳卷）住處過年，於晚餐後
    某時，其他家人在客廳打麻將，Ｃ男見甲女洗完澡正在穿衣
    服，即生強制猥褻之犯意，藉故對甲女搔癢，違反甲女意願
    ，搓摸甲女外陰部而為強制猥褻行為，因聽聞家人呼喊前去
    洗澡，即行作罷；嗣Ｃ男洗澡完畢後，見甲女與甲姐同在房
    間內玩撲克牌，即承前強制猥褻之犯意，進入房內佯與甲女
    玩搔癢遊戲，甲姐因無意參與而在房間角落玩手機，Ｃ男竟
    不顧甲女推拒，繼而以手搓揉甲女外陰部，對甲女為強制猥
    褻行為。嗣甲女對Ｃ男誆稱「姑姑來了」等語，Ｃ男始行罷手
    。
二、案經新北市政府警察局婦幼警察隊報告臺灣臺北地方檢察署
    檢察官偵查起訴。　
    理  由
甲、有罪部分：
壹、程序方面：　　
一、按性侵害犯罪防治法所稱性侵害犯罪，係指觸犯刑法第221
    條至第227條、第228條、第229條、第332條第2項第2款、第
    334條第2項第2款、第348條第2項第1款及其特別法之罪；又
    行政機關、司法機關及軍法機關所製作必須公示之文書，不
    得揭露被害人之姓名、出生年月日、住居所及其他足資識別
    被害人身分之資訊，性侵害犯罪防治法第2條第1項、第12條
    第2項分別定有明文。另性侵害犯罪防治法第12條所定其他
    足資識別被害人身分之資訊，包括被害人照片或影像、聲音
    、住址、親屬姓名或其關係、就讀學校與班級或工作場所等
    個人基本資料，性侵害犯罪防治法施行細則第6條亦有明定
    。本件上訴人即被告Ｃ男（下稱被告）經檢察官以刑法第224
    條之1、第222條第1項第2款之加重強制猥褻罪嫌提起公訴，
    屬性侵害犯罪防治法所稱之性侵害犯罪，因本院製作之本案
    判決屬必須公示之文書，而被告與甲女為堂兄妹之家庭成員
    關係，為避免甲女之身分遭揭露，依上開規定，對於被告、
    甲女、甲父、甲母、甲姐與被告之姑姑Ｅ女等之姓名及年籍
    、地址等足資識別甲女身分之資訊，均予隱匿，先此說明。
二、證據能力部分：
    被告以外之人於審判外之言詞或書面陳述，除法律有規定者
    外，不得作為證據，刑事訴訟法第159 條第1 項固定有明文
    。惟被告以外之人於審判外之陳述，雖不符同法第159 條之
    1 至第159 條之4 之規定，而經當事人於審判程序同意作為
    證據，法院審酌該言詞陳述或書面陳述作成時之情況，認為
    適當者，亦得為證據，同法第159 條之5 第1 項亦有明文規
    定。查本判決所引用之被告以外之人於審判外之陳述，業經
    檢察官及辯護人於本院表示均同意有證據能力（本院卷第89
    至91頁），本院審酌上開供述證據作成時之情況，並無違法
    取證或其他瑕疵，且與待證事實具有關連性，認為以之作為
    證據應屬適當，自均有證據能力。又本判決下列所引用之其
    餘非供述證據，並無證據證明係公務員違背法定程序所取得
    ，亦無顯有不可信之情況，並經本院於審理期日為合法調查
    ，自均得作為本判決之證據。至辯護人抗辯被告於審判外供
    述之錄音無證據能力部分，此錄音內容未據本院引用作為認
    定被告犯罪之證據，爰不贅述證據能力之有無。
貳、認定犯罪事實所憑之證據及理由：
一、訊據被告固供承於108年2月4日（按即農曆除夕）晚間有與
    甲女同在其等祖父位在新北市○○區之住處，惟矢口否認有何
    對甲女強制猥褻之犯行，辯稱：當晚僅是一起與家人外出吃
    晚餐，未與甲女同在祖父住處的房間內云云。經查：
　㈠證人甲女於原審證稱：去年（按即108年）除夕的時候，在阿
    公家，阿公發完紅包，伊洗完澡、換好衣服，就與姐姐（按
    即甲姐）一同在房間玩撲克牌，後來哥哥（按指被告）進來
    把牌搶走，伊與姐姐就不玩了，姐姐在房間角落玩手機，伊
    原本坐在房間的床上，哥哥就對伊搔癢，用手搓伊尿尿的地
    方，當時伊是躺在床上，哥哥在床旁邊，伊很痛、叫不出來
    ，伊的腳有一直踢，但踢不到，後來伊假裝說「姑姑來了」
    ，哥哥就馬上停手走了等語（原審卷第336至338、340、340
    、344至346頁）。佐以證人甲姐於原審證稱：當時是領完紅
    包之後，阿公、阿嬤跟伊父母、幾個姑姑等家人都在客廳看
    電視、打麻將，伊與妹妹（按指甲女）在房間玩撲克牌，被
    告洗完澡出來就進來房間，將撲克牌搶走，妹妹打算把牌搶
    回來，被告就拉住妹妹的腳，用手一直摸妹妹上廁所的地方
    ，當時妹妹是躺著，有試著踢被告，但被告還是繼續，後來
    妹妹騙被告說姑姑來了，被告就出去察看，妹妹趁機把房門
    鎖起來，伊當時在房間床邊的角落，看以看得很清楚，當時
    伊也嚇到，不知道被告會這樣「用」妹妹等語（原審卷第39
    4、399至400、402至403頁），已可見甲女所為證言，具有
    相當之可信性。
　㈡加以本案案發後，新北市政府家庭暴力暨性侵害防治中心社
    工自109年3月21日至同年7月4日期間，對甲女進行9次心理
    諮商，在性議題案件的創傷評估主題時，經諮商師評估：「
    個案對性騷擾經驗存有陰影，內在相當恐懼事件再次發生，
    出現有許多不符合現實狀況的擔心與焦慮，即便強化過去成
    功經驗，以及討論相應的解決方法，個案的焦慮和不安感仍
    在」；在性騷擾事件的回顧與整理主題方面，經諮商師評估
    ：「個案對性騷擾的經驗記憶猶新，會重複回想起事件的過
    程，因其地點發生在爺爺奶奶家中，即便親人在旁，也有過
    大人難以真正保護個案安危的經驗，影響個案對家或家人無
    法完全信任自己受到保護，容易產生焦慮不安感，目前個案
    常常害怕行為人再次出現，欺負個案」；在協助處理個案惡
    夢困擾主題時，諮商師評估「個案內在與外在重複類似的模
    式：害怕再次被欺負、擔心行為人出現、逃或戰、尋求資源
    來保護自己，行為人被擊退、個案短暫安全。觀察個案在認
    知上重複打轉，描述時呈現輕至中度的焦慮和困擾，未對個
    案的人際社交、學習表現和家庭關係造成負向影響。個案因
    性騷擾事件持續感到不安、焦慮和恐懼感，目前安全感來源
    是父親的理解和保護」等情，有該中心109年7月20日函暨所
    附個案諮商服務摘要表附卷可稽（原審卷第159至162頁），
    且由甲女於原審證稱，伊晚上做惡夢，早上起來有把夢境畫
    下來等語（原審卷第359頁），由卷附甲女描繪夢境之畫作
    中，標示「壞人」為哥哥（按指被告），且被告持刀、槍追
    逐甲女（原審卷第375、377頁），足徵對於甲女而言，被告
    是屬負面之壓力來源，加以甲女於案發後出現害怕被欺負、
    無法信任家人等焦慮、不安、恐懼之反應，均與被告高度相
    關，與一般性侵害被害人於案發後常見之情緒狀況相符，而
    足以補強佐證甲女指述之憑信性。　　
　㈢雖證人即被告與甲女之姑姑Ｅ女於原審證稱，對於甲女所指伊
    與被告、甲姐同在房間，被告摸伊尿尿的地方等，沒有印象
    ，也沒有看到被告摸甲女尿尿的地方等語（原審卷第274、2
    75頁），然證人Ｅ女已明確證稱，甲女一家在除夕、大年初
    一都有回到伊父母住處，伊於108年2月農曆除夕當天並未返
    回伊父母（按即甲女所稱之阿公）住處，是大年初一才到伊
    父母家，被告在大年初一那天有上班等語（原審卷第276頁
    ），既證人Ｅ女於除夕夜並未在伊父母住處，其證言自無從
    據為對被告有利之認定。至證人Ｅ女於原審證稱，2月8日大
    年初四那天，甲女、甲姐跟表妹及被告一同在房間玩撲克牌
    ，當時伊在打麻將，後來被告就出來說想打麻將，伊就到房
    間跟甲女她們玩撲克牌，印象中被告玩撲克牌的時間沒有很
    久等語（原審卷第274、277頁），亦僅能證明被告於案發後
    曾短暫在表妹在場之情形下與甲女、甲姐一同玩牌，然無法
    證實被告與甲女間於案發後之實際互動情形，自不能以此作
    為有利於被告之證明。
　㈣雖被告辯稱，伊並無可能在甲姐在場之情況下對甲女為觸摸
    下體之行為云云。然證人甲姐於警詢時已證稱：從幼稚園開
    始被告就有搓伊下體直到小學四年級，是到了國小五、六年
    級上健康教育課才知道這件事，但怎麼發生的已經不記得，
    並稱：「我不想...我不知道」、「我沒有告訴任何人」、
    「我不想想這件事」、「我不想去驗傷」、「我不希望妹妹
    跟我一樣不知道被欺負」等語；嗣於偵訊時就檢察官問及：
    「被告把你叫到房間裡有做什麼事嗎」等語時，亦僅答稱：
    「我有印象，但我不要講」，就檢察官追問：「為什麼不要
    講」，仍沉默不語（偵字第7404號卷第20至22、101頁），
    且被告於偵訊時自承：伊摸了未滿13歲的被害人（按指甲姐
    ），伊有向甲父承認隔著褲子摸她陰部等語（偵字第7404號
    卷第82頁），可見甲姐因前於幼年時已有受被告施加猥褻行
    為之受害經驗，加上多年隱忍之狀況，於目睹被告對甲女為
    類似行為時，產生驚嚇無法反應之狀況，實為一般性侵害受
    害者常見之反應。是可見甲姐於原審證稱伊當時嚇到、沒有
    想到被告也對妹妹做這樣的事情等語為可信。被告在明知甲
    姐為長期受害人之狀況下，認甲姐未曾張揚報案，而逕對甲
    女為本案之猥褻行為，要無何悖於常理之處。被告此節所辯
    ，無非卸責之詞，不足採信。
　㈤至被告辯稱甲女一家於除夕當晚用餐後就返回住處，並無與
    伊在祖父家玩牌、玩搔癢遊戲，甲女指述有誤云云。然觀之
    被告歷次供述內容，於偵訊時先稱：伊與甲女、甲姐玩過一
    次撲克牌，當時說輸的人要搔癢，是在祖父家，時間是在10
    8年農曆過年初一或初二等語（偵字第7404號卷第81至82頁
    ）；於原審則附和證人Ｅ女之證述而供稱：108年除夕當天，
    我們去景美吃圍爐，回到爺爺住處已經晚上10點多了，發完
    紅包後，甲女一家人就各自回去並沒有留下來打牌，而伊洗
    完澡出來跟甲女在阿嬤房間玩牌的時間是大年初四，那天還
    有另一個表妹在場，之後就請姑姑進來陪她們，伊出去打麻
    將等語（原審卷第407頁），卻絕口不提於偵訊時所述單獨
    與甲女、甲姐在房間內玩牌、玩搔癢遊戲之時間，已難認被
    告之辯解為可信。況甲女於原審作證時，明確提到「寒假的
    時候」、「阿公發完紅包」等語（原審卷第336頁），以甲
    女於案發時僅10歲就讀國小之年齡，對於案發時間特徵之描
    述，應具有相當可信度。佐以證人甲母於原審證稱：過年期
    間，爺爺那邊的家人都是除夕吃完年夜飯後領紅包，長輩們
    不會在過年期間的其他日子發紅包給小孩等語（原審卷第41
    6頁），更可見甲女所稱「阿公發完紅包」等語，即是指除
    夕當天晚上，本案案發時間係在108年2月4日除夕晚間無誤
    。雖辯護人以108年2月4日晚間10時30分許發放紅包照片，
    主張當日發紅包後時間已晚，不可能發生本案犯行云云，然
    除夕頁圍爐、守歲乃重要之民間習俗，而家人於守歲時一同
    看電視、打麻將，亦屬常見，依證人甲姐上開所證，當時是
    領完紅包之後，阿公、阿嬤跟伊父母、幾個姑姑等家人都在
    客廳看電視、打麻將，則發紅包時間之早晚，顯不影響甲女
    、甲姐單獨在房間玩耍而為被告有機可乘之認定，自不能以
    此認甲女所證本案係於「阿公發完紅包」後發生之說法，有
    何瑕疵可指。被告此節所辯，無足採信。
二、至證人甲姐於原審另證稱被告於洗完澡出來之前，另有對甲
    女為猥褻行為，亦即：伊與妹妹在阿嬤房間，妹妹洗完澡，
    衣服換到一半，被告突然進來說要對妹妹搔癢，但妹妹不喜
    歡，被告有摸妹妹上廁所的地方，後來姑姑進來叫被告的名
    字並叫他不要這樣，被告就沒有繼續，之後阿公就叫被告去
    洗澡等語（原審卷第394頁）。就此，證人甲女僅能證稱：
    姑姑是後來才進房間，姑姑進房間後，好像被告就沒有用，
    之後姑姑就有看到，姑姑就問哥哥，然後之後就忘記了等語
    （原審卷第337頁），無法為前後發生時序之精準描述，亦
    未就此節有何具體指述；然甲女猶能明確證稱：「（問：除
    夕那天被告是不是有要搔你的癢？）有搔我癢、也有搓我上
    廁所的地方」等語（原審卷第338頁）。徵諸甲女於案發當
    時之年齡，對於男女身體界線尚無明確認知，苟無實際經歷
    ，何能清晰描述被告藉詞搔癢而搓摸其外陰部之舉動，甚至
    於原審具體證稱被告之手部動作為：「上下、上下，然後很
    大力的搓」等語（原審卷第330頁），此等描述，顯非國小
    中年級學童憑藉其有限而單純之生活經驗即可捏造，況司法
    詢問員李慧君於原審證稱：甲女對於最後一次發生的事情可
    以講得很清楚，但往前推的時間，對甲女來講有點困難，甲
    女的數理推算能力比較弱，在時間概念上比較是在回答情境
    等語（原審卷第354至356頁），益徵即便甲女未指述出證人
    甲姐所證之上開細節，亦不能認甲女所為上開指述有何不實
    之處。此外，就甲姐所述於除夕夜甲女洗完澡正在穿衣服時
    ，被告有進到房間摸甲女而遭「姑姑」制止部分，徵諸證人
    Ｅ女所述伊在除夕當天不在伊父母家（原審卷第276頁），及
    卷附證人Ｅ女之個人資料查詢結果（原審不公開卷第53頁）
    ，Ｅ女出生別為「次女」，可見甲女、甲姐確實不僅Ｅ女一位
    姑姑，此對照證人甲女於原審證稱「其他的姑姑都在客廳看
    電視與打麻將」等語（原審卷第400頁）、及證人甲母於原
    審所證伊與甲父約了「二姑姑」（按指Ｅ女）等語即明。是
    以證人Ｅ女既然在除夕當天不在伊父母家，而甲姐所稱「姑
    姑」恐另有其人，自不能以Ｅ女之證言動搖甲姐證述之憑信
    性。　　
三、綜上所述，被告不顧甲女以踢腳方式推拒，違背甲女意願，
    對甲女施加搓摸外陰部之強制猥褻行為，事證已臻明確，被
    告本案強制猥褻犯行，事證已臻明確，堪予認定，應依法論
    科。至辯護人聲請傳喚證人Ｅ女、被告之祖父與祖母部分，
    無非係欲證明Ｅ女、被告之祖父母對本案之見聞情形，然證
    人Ｅ女除夕當天並未在其父母家，而案發當時，祖父、祖母
    係與家人在客廳打麻將、看電視，亦已認定如前，是即便被
    告之祖父母未發覺被告與甲女、甲姐在房間內之動靜，亦不
    足據為有利於被告之認定，是核無調查之必要，併此說明。
參、論罪：
一、按家庭暴力防治法第2條規定：「家庭暴力：指家庭成員間
    實施身體、精神或經濟上之騷擾、控制、脅迫或其他不法侵
    害之行為」，而該條第2款規定「家庭暴力罪：指家庭成員
    間故意實施家庭暴力行為而成立其他法律所規定之犯罪」。
    是有關家庭成員間實施身體上不法侵害之行為，構成家庭暴
    力罪。本案被告對甲女為上開強制猥褻行為，自屬家庭暴力
    罪，惟仍應依刑法規定予以論科。又甲女為99年6月出生，
    於被告上開行為時，為未滿14歲之女子，此有代號及真實姓
    名對照表、戶籍資料查詢結果在卷可查（偵字第7404號卷第
    157、159頁）。
二、核被告違反甲女意願，而對未滿14歲之甲女為搓摸陰部之猥
    褻行為，所為係犯刑法第224條之1、第222條第1項第2款之
    對未滿14歲女子犯強制猥褻罪。被告於行為時為滿20歲之成
    年人，雖係對未滿14歲之少年故意犯罪，然因刑法第222條
    第1項第2款已就未滿14歲之被害人定有特別處罰規定，依兒
    童及少年福利與權益保障法第112條第1項但書之規定，自無
    庸再依同項本文規定加重其刑，附此敘明。
三、被告基於單一強制猥褻之犯罪故意，先後2次以手搓摸甲女
    外陰部，顯係基於同一滿足猥褻慾念之目的，於密接之時間
    為之，先後行為之獨立性薄弱，侵害法益單一，依一般社會
    健全觀念，應合為包括之一罪予以評價較為合理，為接續犯
    ，應論以一罪。　
肆、原判決撤銷之理由：　　
一、原審以被告犯對未滿14歲之女子強制猥褻罪，犯罪事證明確
    ，而予論罪科刑，固非無見。惟原判決就起訴書所載被告自
    107年7月間起至108年2月3日間以每週1次之頻率對甲女為強
    制猥褻行為部分，認不能證明犯罪，然此部分如成立犯罪，
    與前開認定有罪部分具接續犯之實質上一罪關係，而不另為
    無罪諭知（見原判決18至19頁）；然有關本案起訴範圍之認
    定，卻又以：「被告所涉對未滿14歲女子為強制猥褻罪應係
    各自獨立之犯罪事實」，認起訴效力無從擴張及於原審公訴
    蒞庭檢察官更正所指之「106年7月間起至107年6月30日間」
    部分，前後理由不無矛盾可指。被告上訴矢口否認犯罪部分
    ，業經本院指駁如前，固屬無據，然原判決既有上開可議之
    處為本院依職權所審認，應由本院予以撤銷改判。
二、爰審酌甲女為被告之堂妹，詎被告竟罔顧人倫，為滿足一己
    性慾，對於當時尚未滿14歲、身心狀況均未臻成熟之甲女為
    本案強制猥褻犯行，嚴重戕害甲女之健全成長，妨害甲女正
    確兩性關係之建立等犯罪動機、目的、手段與所生危害程度
    ，並考量被告並未和解或道歉之犯罪後態度，與其素行、智
    識程度，與家庭生活經濟狀況等一切情狀，及檢察官上訴書
    所述有關本案量刑之意見，予以量處有期徒刑3年6月。　
乙、無罪部分：
一、公訴意旨略以：被告與甲女係堂兄妹關係，兩人於107年7月
    間起至108年2月3日止，每週週末均會在新北市○○區達觀路
    爺爺家中（地址詳卷）同住，被告竟基於對未滿14歲之男女
    為強制猥褻之犯意，在上開期間內，以每週1次之頻率，將
    甲女帶至房內後，以手抓住甲女腳部等方式，使其無法出於
    房外，進而以手指隔著甲女內褲戳其下體之強暴方式，對甲
    女為猥褻行為得逞。因認被告就此部分亦涉犯刑法第224之1
    條、第222條第1項第2款之加重強制猥褻罪嫌。
二、就原審公訴蒞庭檢察官當庭「更正」本案起訴書所載犯罪時
    間為「自106年7月暑假開始起」等語（原審卷第351至352頁
    ）部分，起訴書犯罪事實欄已載明「於107年7月間起」等語
    」，可見檢察官並未就被告於「106年7月起至107年6月30日
    」期間以每週1次之頻率對甲女為強制猥褻之犯行起訴。而
    公訴蒞庭檢察官上開所指「106年7月起至107年6月30日」期
    間以每週1次之頻率對甲女為強制猥褻之犯行，亦無從與本
    案原起訴之犯罪事實，構成實質上一罪或裁判上一罪關係，
    自無從為本案起訴效力所及，本院無從就此部分「更正」之
    犯罪事實予以審理，先此說明。
三、按認定犯罪事實所憑之證據，雖不以直接證據為限，間接證
    據亦包括在內，然無論直接證據或間接證據，其為訴訟上之
    證明，須於通常一般之人均不致有所懷疑，而得確信其為真
    實之程度者，始得據為有罪之認定，倘其證明尚未達此一程
    度，而有合理之懷疑存在時，無從為有罪之確信，自不得遽
    為有罪之判決；苟積極證據不足以為不利於被告事實之認定
    ，自應為有利於被告之認定，更不必有何有利之證據。再按
    告訴人之告訴，係以使被告受刑事訴追為目的，難免故予誇
    大，是其指訴是否與事實相符，仍應調查其他證據以資審認
    。被害人縱立於證人地位而為指證及陳述，且其指證、陳述
    無瑕疵可指，仍不得作為有罪判決之唯一依據，仍須有補強
    證據以擔保其指證、陳述之真實性，始得採為斷罪之依據。
四、公訴意旨認被告亦涉有此部分犯行，無非係以甲女之指述、
    甲姐、甲母之證言，及被告與甲父、甲母間之對話錄音譯文
    為其主要論據。訊據被告堅詞否認此部分犯行，辯稱：伊僅
    有對甲姐為搓摸陰部之猥褻行為，並未摸甲女之陰部等語。
    經查：
　㈠甲女於警詢時證稱：第一次是在伊國小二年級暑假快開學時
    ，在被告跟阿公一起睡的房間，被告抓住伊的手拉伊進房間
    ，把門鎖住，並用腳頂住門不讓伊開門，然後就開始搓伊尿
    尿的地方，伊就打被告手，伊假裝手痛就放開，然後伊就到
    床上跳來跳去讓伊抓不到，再趁機開門出去；從去年暑假開
    始幾乎每個週末去阿公家的時候，被告都會用手搓伊尿尿的
    地方，趁阿公阿嬤在客廳的時候搓伊等語（偵字第7404號卷
    第26至27頁）；嗣於偵訊時則證稱，伊是週五到週日會住阿
    公家，被告也住在阿公家跟阿公一起睡，被告會跟伊講話，
    但很少講，就是在講完話後碰伊身體，伊不記得是怎麼碰的
    ，那時其他人都在睡覺，被告叫伊去房間，那時阿公在客廳
    看電視，只有伊與被告在房間，被告跟伊講完話就碰伊身體
    ，伊忘記被告怎麼碰到伊身體，也不記得碰身體哪裡等語（
    偵字第7404號卷第101、103頁）；於原審則證稱：伊不記得
    與被告同在一個房間的時候是幾歲，與被告同在一個房間大
    概有3、4次，幼稚園小班的時候一開始住阿公家，被告示從
    伊幼稚園大班時才開始碰伊尿尿的地方，第一次是在國小一
    年級暑假快開學的時候，被告會趁別人不注意的時候，把伊
    拉進房間用伊，有幾次是被告再完手機的時候忽然間就摸伊
    等語（原審卷第329、331至334、339頁），已可見甲女對於
    久遠之事件，已然記憶模糊，而難以清楚指述。此觀之原審
    公訴蒞庭檢察官在交互詰問程序中，向甲女確認何以其於警
    詢時陳稱是從107年暑假開始之問題時，甲女一直搖頭、表
    示聽不懂問題即明，此有原審筆錄在卷足稽（原審卷第343
    頁），是就甲女於108年2月4日除夕夜之前，如何遭被告施
    加猥褻行為，已難由甲女上開指述加以證實。
　㈡其次，證人甲母於原審證稱，甲女是每個假日禮拜五晚上，
    就會去爺爺住處，直到星期日晚上吃完晚餐才會回家，尤其
    遇到寒暑假，幾乎是一個禮拜至少住3、4 天以上，遇到較
    長的假期時，也一樣會去爺爺住處，被告於108年2月4日案
    發前，已經固定住在爺爺住處長達1、2年之久等語（原審卷
    第413至414頁）；而證人Ｅ女於原審則證稱：被告於107年8
    月25日至108年2月4日有住在爺爺住處，有時週末要上班，
    沒上班時會和朋友出去，他在家待不太住；而甲女在108年2
    月前有時放假或星期日會去爺爺住處，一個月大概是2次等
    語（原審卷第266至267、269頁）。則證人甲母、Ｅ女所述有
    關甲女、被告住爺爺家之頻率，亦有差異，無法補強佐證甲
    女所述自國小一年級或幼稚園大班開始，週末住在爺爺家都
    會遇到被告之說法。至證人甲母於原審證稱：甲女自小學一
    年級上學期一直到小學二年級升三年級間，都有在半夜去廁
    所洗下體的行為，她一直覺得洗不乾淨等語，並證稱未曾向
    甲女確認過洗下體的原因，只是回想起來，才發現身為父母
    竟然沒有好好地去詢問甲女等語（原審卷第412至414頁），
    衡情，甲女此等行為之原因或有多端，除由主要照顧者從旁
    觀察外，亦應由專業諮商人員進行訪談或予以心理衡鑑，始
    能查知引發之原因，是證人甲母此部分之證言，亦不足補強
    佐證甲女上開指述，進而據為不利於被告之認定。
　㈢此外，甲姐係於除夕當晚回家時，在車上將其所見被告對甲
    女為猥褻行為之情告知甲父、甲母，隔天詢問甲女、甲姐後
    ，認為事態嚴重，就告訴二姑姑（按指Ｅ女）說要去問被告
    ，請她聯絡被告的父母一節，此據證人甲母於原審證述明確
    （原審卷408至409頁）。而依證人Ｅ女所述，當時被告的父
    母、甲父、甲母和伊都在場，被告當天一直道歉，表示當時
    不懂事很好奇，當天甲父很激動，一開始就拿歌本打了被告
    頭，伊也有打被告巴掌，被告馬上就承認他有等語（原審卷
    第270至271頁）。然由原審勘驗被告與甲父、甲母間之對話
    錄音結果，被告僅供承：有時候早上起來的時候，就會躺甲
    女旁邊，然後就會摸她；有找過甲女到房間，玩手機遊戲，
    甲女會在旁邊看，伊就會讓她趴著，可能抱她的時候會碰到
    胸部；重點就是有摸過甲女的下面；伊高中的時候，甲姐有
    時會來阿公家住，然後早上起來的時候就會去她旁邊，然後
    這樣摸一下等語（原審卷第189、196至197、198頁），上開
    對話內容與甲女指述之狀況亦有差異，且依證人上開所述，
    被告為上開審判外之供述之情境，亦處於高度心理壓力之下
    ，自無法以此作為甲女指述之補強佐證。
五、綜上，依檢察官所提證據，尚不足以說服法院形成被告就此
    部分有罪之確信，此外，復查無其他積極證據足認被告有為
    此部分強制猥褻之犯行，既然不能證明被告此部分犯罪，自
    應就此部分諭知被告無罪之判決。
據上論斷，應依刑事訴訟法第369條第1項前段、第364條、第299
條第1項前段、第301條第1項前段，判決如主文。
本案經檢察官蕭惠菁提起公訴，檢察官劉承武、被告均提起上訴
，經檢察官郭靜文到庭執行職務。
中　　華　　民　　國　　111 　年　　8 　　月　　2 　　日
                  刑事第二十二庭審判長法　官  王美玲
                                      法　官  陳銘壎
                                      法　官  汪怡君
以上正本證明與原本無異。
如不服本判決，應於收受送達後20日內向本院提出上訴書狀，其
未敘述上訴之理由者並得於提起上訴後20日內向本院補提理由書
（均須按他造當事人之人數附繕本）「切勿逕送上級法院」。
                                      書記官  高妤瑄
中　　華　　民　　國　　111 　年　　8 　　月　　2 　　日
附錄本案論罪科刑法條全文：
中華民國刑法第222條
犯前條之罪而有下列情形之一者，處7年以上有期徒刑：
一、二人以上共同犯之。
二、對未滿十四歲之男女犯之。
三、對精神、身體障礙或其他心智缺陷之人犯之。
四、以藥劑犯之。
五、對被害人施以凌虐。
六、利用駕駛供公眾或不特定人運輸之交通工具之機會犯之。
七、侵入住宅或有人居住之建築物、船艦或隱匿其內犯之。
八、攜帶兇器犯之。
九、對被害人為照相、錄音、錄影或散布、播送該影像、聲音、
    電磁紀錄。
前項之未遂犯罰之。
中華民國刑法第224條之1
（加重強制猥褻罪）
犯前條之罪而有第222條第1項各款情形之一者，處3年以上10年
以下有期徒刑。